臺灣桃園地方法院民事裁定
111年度桃簡聲字第123號
聲  請  人  許天賜  



相  對  人  吳銘達  
上列當事人間聲請停止執行事件，本院裁定如下：
    主      文
聲請人供擔保新臺幣915,957元後，本院111年度司執字第108439
號給付票款事件之強制執行程序，於本院111年度桃簡字第1442
號確認本票債權不存在事件（業經本院裁定移轉管轄至臺灣花蓮
地方法院）終結或判決確定前，應暫予停止。
    理      由
一、聲請意旨略以：本院111年度司執字第108439號給付票款強
    制執行事件（下稱系爭執行事件），執行法院已查封聲請人
    之財產，一旦拍賣，勢難回復原狀，聲請人已向本院提起確
    認本票債權不存在之訴（原為本院111年度桃簡字第1442號
    ，後經本院於民國111年10月27日裁定移轉管轄至臺灣花蓮
    地方法院），爰陳明願供擔保，請准於上開確認本票債權不
    存在之訴判決確定前，停止系爭執行事件之強制執行程序等
    語。
二、按發票人主張本票債權不存在而提起確認之訴不合於第一項
    之規定者，法院依發票人聲請，得許其提供相當並確實之擔
    保，停止強制執行，非訟事件法第195 條第3 項定有明文。
    又法院以裁定命債務人供擔保後停止強制執行，其擔保金額
    之多寡應如何認為相當，原屬於法院職權裁量之範圍，如已
    斟酌債權人因停止執行所應受之損害，即非當事人所可任意
    指摘，最高法院109年台簡抗字第276號民事裁定參照。另為
    停止強制執行所命提供之擔保，係為擔保債權人因停止強制
    執行程序所受損害，其數額應依停止執行後，債權人未能即
    時受償之損害額定之，而債權人因執行程序停止，致受償時
    間延後，通常應可認係損失停止期間利用該債權總額所能取
    得之利息。遲延之債務，以支付金錢為標的者，債權人得請
    求依法定利率計算之遲延利息，應付利息之債務，其利率未
    經約定，亦無法律可據者，週年利率為5 ％，民法第233 條
    第1 項前段、第203 條定有明文。此項遲延利息之本質屬於
    法定損害賠償，亦可據為金錢債權遲延受償所可能發生損害
    之賠償標準，最高法院105年台抗字第33號民事裁定參照。
三、經查：
　㈠相對人聲請對聲請人之財產為強制執行，經聲請人在本院以
    其對相對人提起確認本票債權不存在事件為由，聲請裁定停
    止系爭執行程序等節，業經本院依職權調取上開執行卷宗及
    本院111度桃簡字第1442號確認本票債權不存在事件卷宗查
    明屬實，應認聲請人之聲請於法有據。
　㈡又本件相對人因停止強制執行可能所受之損害，應為於強制
    執行程序停止期間，在通常情形下，其債權因無法續行執行
    而未能即時受償之相當於利息之損害。準此，應以此利息損
    失作為本件停止執行擔保額之計算依據。
　㈢而本件相對人於上述執行事件聲請對聲請人強制執行之債權
    額為：「新臺幣（下同）1,000,000元，及自民國84年5月24
    日起至民國110年7月19日止，按年息20％計算之利息，暨自
    民國110年7月20日起至清償日止，按週年利率16％計算之利
    息」，及程序費用2,000元，暨執行費8,016元。則相對人於
    聲請人111年12月5日聲請停止執行之時所得受償之執行債權
    總額，應為本金1,000,000元、已到期之利息5,455,562元、
    程序費用2,000元及執行費8,016元，共計6,465,578元。又
    聲請人提起上開確認本票債權不存在事件係適用簡易訴訟程
    序之案件，且其訴訟標的價額依民事訴訟法第77條之2第2項
    之明文，應為其債權本金金額即1,000,000元，不得上訴第
    三審，依各級法院辦案期限實施要點規定，第一、二審簡易
    訴訟程序審判案件之辦案期限各為10月、2 年，共計2年10
    個月。準此，相對人因前揭強制執行程序暫予停止可能遭受
    之損害，應為915,957元（計算式：6,465,5785 ％3412＝4
    6,619），爰酌定本件擔保金額如主文所示。
四、依非訟事件法第195條第3項，裁定如主文。
中　　華　　民　　國　　111 　年　　12　　月　　8 　　日
                  桃園簡易庭  法  官  顏嘉漢
以上為正本係照原本作成。
如不服本裁定，應於送達後10日內向本院提出抗告狀並表明抗告
理由（須附繕本，並應繳納抗告費新台幣1,000 元）。
中　　華　　民　　國　　111 　年　　12　　月　　8 　　日
                              書記官  楊上毅